臺灣板橋地方法院刑事判決　　　　　　　93年度訴字第2268號
公　訴　人　臺灣板橋地方法院檢察署檢察官
被　　　告　甲○○
上列被告因違反毒品危害防制條例案件，經檢察官提起公訴（93
年度毒偵字第4995號），被告於準備程序對被訴事實為有罪之陳
述，經本院合議庭裁定由受命法官獨任行簡式審判程序審理，本
院判決如下：
    主  文
甲○○連續施用第一級毒品，處有期徒刑陸月，如易科罰金以參
佰元折算壹日；扣案海洛因貳包（分別為驗後淨重零點貳貳公克
及毛重零點肆公克）沒收銷燬之、注射針筒柒支沒收。
    事  實
一、甲○○前因施用毒品案件，經本院少年法庭裁定移送觀察勒
    戒後，因有繼續施用毒品傾向、再經本院少年法庭裁定令入
    戒治處所施以強制戒治，其於民國﹙下同）92年1 月8 日停
    止戒治，所餘戒治期間付保護管束，嗣其停止強制戒治之裁
    定復經裁定撤銷，再入戒治處所施以強制戒治，93年2 月25
    日戒治期滿執行完畢，由本院少年法庭於93年3 月22日以92
    年度少調字第1270號裁定為不付審理在案。詎甲○○猶不知
    悔改，復基於施用第一級毒品海洛因之概括犯意，先於93年
    7 月20日，在臺北縣新店市安坑地區某友人住處，利用注射
    針筒注射施用第一級毒品海洛因乙次，嗣於93年7 月20日23
    時50分許，在臺北市內湖區○○○段交流道旁為警執行路檢
    勤務而查獲，並扣得其所有供施用之第一級毒品海洛因乙包
    （驗後淨重0.22公克）及已使用過之施打毒品器具即注射筒
    2 支。甲○○於93年7 月21日為檢察官准予具保釋放後，復
    承前施用海洛因之概括犯意，自93年7 月21日起至94年6 月
    29日18時許，又在台北縣三重市友人住處、基隆市友人住處
    等地，連續以同上方式施用第一級毒品海洛因多次，其平均
    每日施用一至二次。迄於94年6 月29日20時50分許，在基隆
    市○○路31巷口為警緝獲，並扣得其所有供施用之海洛因乙
    包（毛重0.4 公克）及已使用過之施打毒品器具即注射筒5
    支。
二、案經臺北市政府警察局內湖分局報請臺灣士林地方法院檢察
    署呈請臺灣高等法院檢察署令轉臺灣板橋地方法院檢察署檢
    察官偵查起訴。
    理  由
一、訊據被告甲○○對於上揭犯罪事實業於本院審理時坦承不諱
    ，並有扣案被告所有供施用之毒品海洛因兩包（分別為驗後
    淨重0.22公克及毛重0.4 公克，見法務部調查局93年9 月7
    日調科壹字第04000358 5號鑑定通知書及基隆市警察局第一
    分局94年6 月29日警詢筆錄）、已使用過之施打海洛因所用
    注射針筒合計7 支可資佐證，另被告於93年7 月20日為警查
    獲所採尿液檢體經鑑驗後，亦判明有海洛因代謝物嗎啡陽性
    反應，有臺灣尖端先進生技醫藥股份有限公司93年8 月4 日
    濫用藥物檢驗報告書可憑，被告自白真實性無庸置疑，本件
    事證明確，被告犯行堪以認定。
二、查被告甲○○前因施用毒品案件，經本院少年法庭裁定移送
    觀察勒戒後，因有繼續施用毒品傾向、再經本院少年法庭裁
    定令入戒治處所施以強制戒治，其於92年1 月8 日停止戒治
    ，所餘戒治期間付保護管束，嗣其停止強制戒治之裁定復經
    裁定撤銷，再入戒治處所施以強制戒治，93年2 月25日戒治
    期滿執行完畢，由本院少年法庭於93年3 月22日以92年度少
    調字第1270號裁定為不付審理在案，有臺灣高等法院被告全
    國前案紀錄表在卷可稽，被告於強制戒治執行完畢後5 年內
    ，再度施用第一級毒品海洛因，依毒品危害防制條例第23條
    第2 項規定，應以犯同條例第10條第1 項之施用第一級毒品
    罪論處。被告先後多次施用第一級毒品海洛因犯行，時間緊
    接，所犯罪名相同，顯係出於概括犯意為之，為連續犯，爰
    依刑法第56條前段規定以一罪論；又鑑於被告係74年9 月7
    日生，未滿20歲，智慮容有未周，且被告經臺灣臺北看守所
    實施血液篩檢，發現其為後天免疫缺乏症後群（即AIDS）之
    帶原者，本院考量上情，為啟被告自新，認以不加重其刑為
    當。至被告施用前後持有海洛因之低度行為，則為施用海洛
    因之高度行為所吸收，不另論罪。被告自93年7 月21日起至
    94年6 月29日止之連續多次施用海洛因行為，檢察官雖未及
    於起訴書犯罪事實欄內載明，但被告此部分犯行與本案原被
    訴之施用第一級毒品罪間有連續犯之裁判上一罪關係，仍為
    起訴效力所及，本院應依職權加以審究，並就被告所為改依
    連續犯論處，附此說明。爰審酌被告年齡、智識程度、犯罪
    動機、施用海洛因對社會安全所生危害程度與其犯罪後於本
    院審理時尚能坦認犯行等一切情事，量處如主文所示之刑，
    以示懲儆。扣案海洛因2 包（分別為驗後淨重0.22公克及毛
    重0.4 公克）內之海洛因係第一級毒品，因呈粉末狀，其與
    包裝袋難以完全析離，為避免徒增執行之困擾，上開海洛因
    2 包併依毒品危害防制條例第18條第1 項前段沒收銷燬之。
    扣案注射針筒合計7 支，為被告所有供施打海洛因所用器具
    ，經被告陳明在案，依刑法第38條第1 項第2 款宣告沒收。
三、末按，除被告所犯為死刑、無期徒刑、最輕本刑為三年以上
    有期徒刑之罪或高等法院管轄第一審案件者外，於準備程序
    進行中，被告先就被訴事實為有罪之陳述時，審判長得告知
    被告簡式審判程序之旨，並聽取當事人、代理人、辯護人及
    輔佐人之意見後，裁定進行簡式審判程序，刑事訴訟法第27
    3 條之1 定有明文。查本件被告所涉施用第一級毒品罪，係
    為法定本刑6 月以上5 年以下之罪，被告於本院94年7 月29
    日準備程序進行中，復就被訴事實為有罪之陳述，經告知被
    告簡式審判程序之旨，被告及公訴人對於本件改依簡式審判
    程序審理分別表示同意及無意見，是本院依前揭規定，裁定
    本件進行簡式審判程序，附此說明
據上論斷，應依刑事訴訟法第299 條第1 項前段、第273 條之1
第1 項，毒品危害防制條例第10條第1 項、第18條第1 項前段，
刑法第11條、第56條、第38條第1 項第2 款、第41條第1 項前段
，罰金罰鍰提高標準條例第2條，判決如主文。
本案經檢察官楊仲農到庭執行職務。
中　　華　　民　　國　　94　　年　　8 　　月　　12　　日
                  刑事第七庭    法　官 陳 恆 寬
以上正本證明與原本無異
如不服本判決應於送達後10日內向本院提出上訴狀
                                書記官 王 春 森
中　　華　　民　　國　　94　　年　　8 　　月　　15　　日
附錄本案論罪科刑法條全文：
毒品危害防制條例第10條
施用第一級毒品者，處六月以上五年以下有期徒刑。
施用第二級毒品者，處三年以下有期徒刑。